【裁判字號】    95,台上,2943
【裁判日期】    951228
【裁判案由】    給付報酬
【裁判全文】
最高法院民事裁定            九十五年度台上字第二九四三號
上  訴  人  甲○○
            乙○○
            丙○○
            丁○○
                    號4樓
            戊○○
共      同
訴訟代理人  顏廷鈺律師
被 上訴 人  己○○
上列當事人間請求給付報酬事件，上訴人對於中華民國九十五年
八月九日台灣高等法院第二審更審判決（九十四年度重上更(一)字
第一○四號），提起上訴，本院裁定如下：
    主  文
上訴駁回。
第三審訴訟費用由上訴人負擔。
    理  由
按上訴第三審法院，非以原判決違背法令為理由，不得為之。又
提起上訴，上訴狀內應記載上訴理由，表明原判決所違背之法令
及其具體內容、依訴訟資料合於該違背法令之具體事實，其依民
事訴訟法第四百六十九條之一規定提起上訴者，並應具體敘述為
從事法之續造、確保裁判之一致性或其他所涉及之法律見解具有
原則上重要性之理由，同法第四百六十七條、第四百七十條第二
項分別定有明文。而依同法第四百六十八條規定，判決不適用法
規或適用不當者，為違背法令；依同法第四百六十九條規定，判
決有該條所列各款情形之一者，為當然違背法令。是當事人提起
上訴，如合併以同法第四百六十九條及第四百六十九條之一規定
之情形為上訴理由時，其上訴狀或理由書應表明該判決所違背之
法令條項，或有關判例、解釋字號，或成文法以外之習慣或法理
等及其具體內容，暨係依何訴訟資料合於該違背法令之具體事實
，並具體敘述為從事法之續造、確保裁判之一致性或其他所涉及
之法律見解具有原則上重要性之理由。如未依上述方法表明，或
其所表明者與上開法條規定不合時，即難認為已合法表明上訴理
由，其上訴自非合法。本件上訴人對於原判決提起上訴，雖以該
判決有不適用法規、認定事實與卷證不符、未以當事人之自認事
實為裁判之基礎等違背法令為由，惟核其上訴理由狀所載內容，
仍屬就原審取捨證據、認定事實暨解釋契約之職權行使及其他與
判決結果不生影響之理由，指摘原判決不當，並就原審本於上開
職權之行使所論斷：被上訴人主張上訴人及第一審共同被告王素
雲、王素月、王繼堯等人於民國七十八年間與訴外人徐善文簽訂
系爭同意書，嗣於八十一年間徐善文將該同意書債權讓與之事實
，業據其提出同意書及債權轉讓書為證，王素月、王素雲及王繼
堯就同意書之真正已不爭執，上訴人丙○○並自承該同意書乃其
親筆所書及於其上簽名，其餘上訴人之印文，經比對其不爭之委
任狀、書狀及存證信函上所蓋用該四人印文復相吻合。上訴人甲
○○於該期間雖於外島服役，亦難謂該同意書上之印文非依其意
思所為，況上訴人甲○○、乙○○迄未舉證證明其印章有遭人盜
用情事，應認系爭同意書上其二人之印文乃其本人或授權他人所
蓋用，系爭同意書為屬真正無疑。則被上訴人依該同意書所載各
人訴訟利益30％之約定，訴請丙○○、戊○○、丁○○各給付新
台幣（下同）一百七十七萬五千九百九十元本息，及甲○○、乙
○○各給付五十九萬一千九百九十七元本息，應予准許等情，指
摘其為不當，並泛言謂為違法，而非表明該判決所違背之法令及
其具體內容，暨依訴訟資料合於該違背法令之具體事實，並具體
敘述為從事法之續造、確保裁判之一致性或其他所涉及之法律見
解具有原則上重要性之理由，難認其已合法表明上訴理由。依首
揭說明，應認其上訴為不合法。又按文書內印章及作押既均屬真
正，雖由他人代為立據而除有確切反證外，自應推定為本人授權
行為，如主張印章被盜用應負舉證責任。查被上訴人於第一審固
曾主張系爭同意書上甲○○、乙○○部分乃其母黃窕所書及蓋章
，但原審既依黃窕所稱：未在同意書上蓋章，同意書上甲○○、
乙○○印文未見過云云，認定甲○○、乙○○迄未舉證證明其印
章有遭人盜用情事，因而論斷系爭同意書上其二人之印文乃其本
人或授權他人所蓋，並無何違背法令之可言。上訴理由泛就與判
決結果不生影響之理由為指摘，仍非具體表明該判決所違背之法
令及其內容事實，附此敘明。
據上論結，本件上訴為不合法。依民事訴訟法第四百八十一條、
第四百四十四條第一項前段、第九十五條、第七十八條，裁定如
主文。
中    華    民    國  九十五  年  十二    月  二十八  日
                      最高法院民事第八庭
                          審判長法官  朱  建  男
                                法官  顏  南  全
                                法官  許  澍  林
                                法官  鄭  傑  夫
                                法官  蘇  清  恭
      本件正本證明與原本無異
                                      書  記  官
中    華    民    國  九十六  年    一    月    十    日
                                                      Ｋ


司法院資訊處製作；財團法人民間司法改革基金會備份。
